臺灣臺北地方法院刑事判決
111年度簡上字第33號
上  訴  人
即  被  告  翁敬程




上列被告因妨害風化案件，不服本院中華民國110年12月21日所
為110年度簡字第2090號第一審判決（聲請簡易判決處刑案號：1
10年度偵字第26868號），提起上訴，本院管轄之第二審合議庭
判決如下：
    主      文
上訴駁回。
    事實及理由
一、本案經本院審理結果，認原審判決認事用法及量刑均無不當
    ，應予維持，除證據部分補充被告翁敬程於本院審理時之自
    白（見本院111年度簡上字第33號卷二第23至24頁、第40頁
    ）外，其餘均引用第一審刑事簡易判決書所記載之事實、證
    據及理由（如附件）。
二、被告上訴意旨略以：我是跑車的，因為車友請我幫忙載女子
    我才載，當時只是單純想賺錢，我沒有跟該集團有掛勾，原
    審判處有期徒刑3個月，易科罰金要新臺幣9萬元，我負擔不
    起，希望從輕量刑等語。
三、經查：
　㈠按量刑之輕重，係事實審法院得依職權自由裁量之事項，茍
    已斟酌刑法第57條各款所列情狀而未逾越法定刑度，則不得
    遽指為違法；又刑罰之量定屬法院自由裁量之職權行使，但
    仍應審酌刑法第57條所列各款事由及一切情狀，為酌量輕重
    之標準，並非漫無限制，在同一犯罪事實與情節，如別無其
    他加重或減輕之原因，下級法院量定之刑，亦無過重或失輕
    之不當情形，則上級法院對於下級法院之職權行使，原則上
    應予尊重。
　㈡原審經審理結果，認被告犯罪事證明確，並審酌政府執法單
    位極力掃蕩色情，為社會大眾所知，被告竟仍與應召站成員
    間共同藉機從事媒介性交之行為以牟利，敗壞社會善良風氣
    ，行為實有可議；惟考量被告犯後已坦承犯行，而其參與應
    召集團之期間約3月，兼衡其自述教育程度為高中畢業、家
    庭經濟狀況小康，暨犯罪動機、手段、所生危害、智識程度
    、生活狀況、前科素行等一切情狀，量處有期徒刑3月，併
    諭知易科罰金之折算標準，經核認事用法均無違誤，量刑尚
    屬妥適，並未逾越法律規定之範圍，亦無濫用權限之情事，
    難謂有何違法可言。被告於本院二審審理中雖辯稱：我沒有
    跟該集團有掛勾云云，惟被告於警詢中自承：我在應召站內
    負責接送小姐的工作，是於民國110年5月中下旬經由司機聊
    天室聊天得知有這個工作可以做，並應徵從事載送小姐的工
    作；我是用LINE跟「阿浩」及應召小姐林意筑聯絡，「阿浩
    」用LINE告知我要載送林意筑從事性交易等語（見偵卷第6
    頁正反面），且卷附之被告與「阿浩」之LINE對話紀錄（見
    偵卷第15至18頁反面）顯示被告與「阿浩」談論應召事宜（
    包含小姐資料、接送地點、價金計算、等待時間、被告可得
    之報酬等），顯見被告是主動應徵且明知自己在從事接送應
    召小姐之工作，並非僅是臨時受人之託載客，是被告於上訴
    二審時辯稱自己與應召集團無關聯云云，藉以求得改判更輕
    之刑，並非可採，其上訴為無理由，應予駁回。
據上論斷，應依刑事訴訟法第455條之1第1項、第3項、第368條
、第373條，判決如主文。
本案經檢察官郭郁聲請簡易判決處刑，檢察官林婉儀到庭執行職
務。 　
中　　華　　民　　國　　111 　年　　7 　　月　　28　　日
　　　　　　　　　刑事第十二庭  審判長法  官  林虹翔
　　　　　　　　　　　　　　　　　　　法  官  陳冠中
　　　　　　　　　　　　　　　　　　　法  官  卓育璇
以上正本證明與原本無異。
不得上訴。
                                      書記官　鄭淑丰
中　　華　　民　　國　　111 　年　　7 　　月　　28　　日
附件：
臺灣臺北地方法院刑事簡易判決
110年度簡字第2090號
聲　請　人　臺灣臺北地方檢察署檢察官
被　　　告　翁敬程　男　（民國00年0月00日生）
　　　　　　　　　　身分證統一編號：Z000000000號
　　　　　　　　　　住臺北市○○區○○街0巷0號0樓
　　　　　　　　　　居臺北市○○區○○○路0段00巷00弄0○
　　　　　　　　　　　0號0樓
上列被告因妨害風化案件，經檢察官聲請以簡易判決處刑 （110
年度偵字第26868號） ，本院判決如下：
    主  文
翁敬程共同犯圖利媒介性交罪，處有期徒刑參月，如易科罰金，
以新臺幣壹仟元折算壹日。
    事實及理由
一、翁敬程於民國110年5月中旬，與綽號「阿浩」之成年男子（
    真實姓名不詳）所屬應召集團，共同基於意圖使男女與他人
    為性交之行為而媒介以營利之犯意聯絡，先由應召集團不詳
    成員在網路上刊登「01台灣約妹找阿熹」之訊息，待不特定
    人與應召集團成員議定性交易之時間、地點及應召女子後，
    再通知翁敬程搭載應召女子至指定地點完成性交易後再載回
    ，翁敬程自應召女子性交易所得中抽取自己薪資即每小時新
    臺幣（下同）300元後，其餘以ATM存款方式交回「阿浩」指
    定之中國信託000000000000000帳戶而由該集團朋分之。嗣
    於110年8月20日下午15時18分許，翁敬程經「阿浩」指示，
    駕駛車牌000-0000號自小客車，載送成年應召女子林意筑至
    臺北市○○區○○路○段000號碧瑤飯店605號房，以8,000元之代
    價，欲與員警佯裝之男客進行性交易，為警當場查獲。案經
    臺北市政府警察局松山分局報告臺灣臺北地方檢察署檢察官
    偵查後聲請簡易判決處刑。
二、前開犯罪事實，經被告翁敬程於警詢時坦承不諱，且有通訊
    軟體對話截圖、證人林意筑證詞等件在卷可稽，堪信被告之
    自白與事實相符。本件事證明確，被告犯行堪以認定，應依
    法論科。
三、核被告所為，係犯刑法第231條意圖使男女與他人為性交之
    行為而媒介以營利罪。被告與其他成年應召集團成員間就上
    開犯行，有犯意聯絡及行為分擔，應論以共同正犯。爰以行
    為人責任為基礎，審酌政府執法單位極力掃蕩色情，為社會
    大眾所知，被告竟仍與應召站成員間共同藉機從事媒介性交
    之行為以牟利，敗壞社會善良風氣，行為實有可議；惟考量
    被告犯後已坦承犯行，而其參與應召集團之期間約三月，兼
    衡其自述教育程度為高中畢業、家庭經濟狀況小康（見偵字
    卷第5頁），暨犯罪動機、手段、所生危害、智識程度、生
    活狀況、前科素行等一切情狀，量處如主文所示之刑，併諭
    知易科罰金之折算標準。
四、刑事訴訟法第449條第1項、第3項，刑法第28條、第231條第
    1項前段、第41條第1項前段，刑法施行法第1條之1第1項，
    逕以簡易判決處刑如主文。
五、如不服本判決，得自收受送達之翌日起20日內向本院提出上
    訴狀，上訴於本院第二審合議庭。（須附繕本）
六、本案經檢察官郭郁聲請簡易判決處刑。
中　　華　　民　　國　　110 　年　　12　　月　　21　　日
  　　　　　　　　刑事第十八庭  法　官   魏小嵐